臺灣新竹地方法院交通事件裁定　　　　　　　　　　九十三年度交聲字第一一八號
　　移送機關　交通部公路總局新竹區監理所
　　受處分人
　　即異議人　甲○○
　　　　　　　乙○○
右列受處分人等因違反道路交通管理處罰條例案件，對於交通部公路總局新竹區監理
所於中華民國九十三年五月二十日以竹監自字第裁五０—Ｅ00000000之一、
第裁五０—Ｅ00000000之二號裁決處分，分別聲明異議，本院裁定如左：
    主  文
異議駁回。
    理  由
一、按受處分人，不服第八條主管機關所為之處罰，得於接到裁決書之翌日起二十日
    內，向管轄地方法院聲明異議。又交通法庭認為聲明異議無理由者，應以裁定駁
    回之，道路交通管理處罰條例第八十七條第一項、道路交通案件處理辦法第十九
    條分別定有明文。
二、次按汽車駕駛人之行為有左列情形之一，當場不能或不宜攔截掣單舉發者，得對
    汽車所有人逕行舉發處罰：四、不服指揮稽查而逃逸，道路交通管理處罰條例第
    七條之二第一項第四款定有明文。又汽車駕駛人，駕駛汽車在道路上蛇行，或以
    其他危險方式駕車者，處新臺幣（下同）六千元以上二萬四千元以下罰鍰，並當
    場禁止其駕駛，汽車駕駛人有第一項第一款、第三項行為者，並吊扣該車輛牌照
    三個月；汽車駕駛人，駕駛汽車有違反本條例之行為，經交通勤務警察或依法令
    執行交通稽查任務人員制止時，不聽制止或拒絕停車接受稽查而逃逸者，除按各
    該條規定處罰外，處三千元以上六千元以下罰鍰，汽車駕駛人違反左列各款所列
    條款之一者，除依原條款處罰鍰外，並予記點：有第三十三條、第三十八條第一
    項、第四十條第一項、第四十五條、第四十七條第一款至第四款、第四十八條、
    第四十九條或第六十條第一項、第二項第一款至第三款情形之一者，各記違規點
    數一點；有第四十三條、第五十三條或第五十四條情形之一者，各記違規點數三
    點，道路交通管理處罰條例第四十三條第一項第一款、第四項前段、第六十條第
    一項、第六十三條第一項第一款、第三款，分別定有明文。
三、原裁決意旨略以：聲明異議人即受處分人甲○○駕駛另聲明異議人即受處分人乙
    ○○（甲○○之妻）所有之車號五九一一—ＦＴ號自小客車，於民國九十二年十
    二月二十二日晚上十時五十五分許，行經新竹縣竹東鎮○○路○段處，為新竹縣
    警察局竹東分局舉發「(1)汽車駕駛人經警攔檢未停；(2)汽車駕駛人在道路上危險
    （蛇行）駕駛」之竹縣警交字第Ｅ00000000號違反道路交通管理事件通
    知單。異議人甲○○於九十三年三月二十六日向原處分機關提出陳述，並經原處
    分機關轉請原舉發單位即新竹縣警察局竹東分局調查結果，仍認受處分人有前揭
    違規行為，原處分機關遂於同年五月二十日以聲明異議人甲○○違反道路交通管
    理處罰條例第四十三條第一項第一款及第六十條第一項；乙○○違反同法第四十
    三條第四項分別裁處罰鍰二萬一千元整，並依第六十三條第一項記違規點數四點
    、吊扣汽車牌照三個月等語。
四、聲明異議意旨略以：聲明異議人甲○○，於九十二年十二月二十二日晚上十時五
    十五分許，雖確實有駕駛車號五九一一—ＦＴ號自小客車行經新竹縣竹東鎮○○
    路，然當天該路段已剔除路面上原舖設之舊柏油、尚未加封新柏油，路面甚為顛
    簸，怎麼有可能做蛇行的危險駕駛，且當天聲明異議人甲○○行駛於該路段時，
    曾在後視鏡中發現有一輛警車頻頻超車，但是在超到聲明異議人甲○○車後時，
    警車上之警示燈仍一直閃燈卻未鳴笛，聲明異議人甲○○心想警車可能是要超車
    ，又因為當天現場路況不好，聲明異議人甲○○在尋得適當的路段後，即切換至
    外側車道要讓警車先行，但該警車仍跟隨車後未超車，所以聲明異議人甲○○不
    覺有異，且聲明異議人甲○○當時的車速約只有時速六十公里左右，並未有何蛇
    行或被攔未停之情形，所以聲明異議人乙○○所有上開自小客車的牌照亦不應該
    被吊扣云云。
五、本院之認定：
（一）經查，本件聲明異議人甲○○於本院調查時，坦承其有在告發之時、地駕駛車
      號五九一一—ＦＴ號之白色ＢＭＷ牌自小客車，然對於蛇行危險駕駛及攔檢未
      停駕車逃逸之違規事實則矢口否認，其稱：「當時中豐路二段柏油路面要重新
      鋪設，原有路面被開挖，凹凸不平，警察從很遠的地方一直超車到我後面，我
      就把車子開到旁邊，但是警察並未有要過的意思，一直跟著我，我就繼續開，
      我不知道我有被攔，所以才沒有停下來，且那時在修路，不可能蛇行危險駕駛
      ，而車速亦僅有時速六十公里，並未聽到警笛的聲音」；另一聲明異議人乙○
      ○亦稱：「我就坐在前座，並沒有聽到警察鳴笛的聲音。」（見本院九十三年
      七月六日訊問筆錄，院卷第二七頁背面、第二十九頁、第二十九頁背面及第三
      十頁）
（二）次查，本件聲明異議人甲○○違反道路交通管理事件之違規事由，有新竹縣警
      察局竹縣警交字第Ｅ00000000號舉發違反道路交通管理事件通知單附
      於本院卷內第一三頁可參，聲明異議人甲○○於收受舉發單後曾向新竹區監理
      所申訴表示不服，經新竹市監理所轉請原舉發單位新竹縣警察局竹東分局查證
      ，該單位函覆略以：關於違規通知單第Ｅ00000000號違規單違規車輛
      五九一一—ＦＴ號，查該車於九十二年十二月二十二日二十二時五十五分許，
      在竹東鎮○○路違規（蛇行危險駕駛），本分局兩名員警目睹違規並鳴笛示意
      車受檢，該車攔查不停刻意加速閃避逃逸，依違反道路道路交通管理事件統一
      裁罰標準及處理細則第十一條一項二款及二十三條一項一款、四款規定逕行舉
      發，告發違反道路交通管理處罰條例第四十三條第一項、第六十條項並無不妥
      ，亦有新竹縣警察局竹東分局東警交裁字第０九三００一００三二號函附於本
      院卷內第十五頁可憑。又，經傳訊證人即填摯本案舉發違規通知單之新竹縣警
      察局竹東分局下公館派出所員警蔡裕智到庭結證稱：「當天我是十點到十二點
      巡邏，經過東林路一段十字路口，要右轉中豐路二段的時候，是我同事開車，
      因為當時整個柏油都掀起來要重鋪，我看到中豐路二段有輛白色的車蛇行，當
      時我判斷可能是有喝酒，所以想要把他攔下來，我就請我同事追他，當時警車
      上的警示燈有亮，我也開啟警笛，係手動的警笛，是一長聲的聲音，中間經過
      光武街、幸福路、南寧路、最後到中正南路口，約四百公尺都還是追不到他，
      最後他就右轉中正南路跑掉，我才會依據我記下的時間、地點、車號開單，他
      是開白色ＢＭＷ的車，且依目測異議人車速，應有一百多公里，而中豐路是雙
      向四線道，施工當時是整個路面都掀開」等語。（同上訊問筆錄，見本院卷第
      二八頁、第二十八頁背面及第二九頁背面），復有新竹縣警察局竹東分局竹東
      派出所九十二年十二月二十二日勤務分配表一份在卷可考，足證證人蔡裕智當
      天確實係在依法執行勤務時目上開情形無訛。
（三）再查，聲明異議人甲○○於本院訊問時自承其當日有駕駛車號五九一一—ＦＴ
      號之白色ＢＭＷ自小客車，已如前述，與證人蔡裕智舉發當時所看到之違規車
      輛之車牌號碼、顏色、廠牌等特徵均相符，且新竹縣竹東鎮○○路段係雙向四
      線道，整個路面舖設之柏油又整個被掀起欲重新鋪設，亦據證人證述在卷，若
      聲明異議人甲○○當時的車速僅有六十公里，警車當無無法追到而不能當場攔
      停稽查之理；又依證人證言，警車當時警示燈有亮，亦有鳴笛且緊追該違規車
      輛之後，依常理，異議人應可聽到警車鳴笛示警之聲。按駕駛人駕駛汽車，應
      遵守道路交通標誌、標線、號誌之指示，並服從執行交通勤務之警察或依法令
      執行指揮交通及交通稽查任務人員之指揮，此乃道路交通安全規則第九十條所
      明定，是以，汽車駕駛人於駕駛中非但應注意車輛往來情形與道路路況，尚應
      隨時注意服從交通警察之指揮，因此異議人未遵守交通規則蛇行危險駕駛，猶
      對執勤員警之鳴笛示意停車受檢聲充耳不聞，竟辯稱未聽到鳴笛聲，顯為卸責
      之詞，不足採信。再者，證人蔡裕智既為警察人員，為依法令從事交通秩序維
      護工作之人，對違規行為人並無主觀之好惡，更無任何怨隙，衡諸常情，應無
      必要杜撰違規事實而甘冒觸犯偽證罪之風險，應確係看到聲明異議人上開違規
      行為才將其開單舉發，故其證詞應堪採信，足以證明異議人確於前揭時、地有
      蛇行危險駕駛及攔查不停不服稽查取締而逃逸之違規行為。本件聲明異議人甲
      ○○、乙○○二人之辯稱顯無理由，原舉發單位所為之舉發並無違法或不當之
      處。
六、綜上所述，原處分機關依道路交通管理處罰條例裁處聲明異議人甲○○違反第四
    十三條第一項第一款罰鍰一萬八千元整並記違規點數三點、違反第六十條第一項
    罰鍰三千元整並記違規點數一點，及裁處五九一一—ＦＴ號汽車所有人即另聲明
    異議人乙○○違反第四十三條第四項，應吊扣車輛牌照三個月，認事用法均無何
    違誤，應予維持，本件異議均為無理由，應予駁回。
七、據上論斷，應依道路交通案件處理辦法第十九條，裁定如主文。
中      華      民      國    九十三    年      七      月    二十二    日
                                  臺灣新竹地方法院交通法庭
                                      法  官  遲  中  慧
右正本證明與原本無異。
如不服本裁定，應於裁定送達後五日內向本院提出抗告狀。
                              書記官  江  靜  玲
中      華      民      國    九十三    年      七      月    二十二    日
